臺灣新竹地方法院刑事判決　　　　　　　　　　　　　九十一年度訴字第一九五號
　　公　訴　人　臺灣新竹地方法院檢察署檢察官
　　被　　　告　甲○○
右列被告因違反毒品危害防制條例案件，經檢察官提起公訴（九十一年度毒偵字第八
五號），及移
    主  文
甲○○連續施用第一級毒品，累犯，處有期徒刑拾月。扣案第一級毒品海洛因柒包（
淨重拾壹點伍參公克，包裝重貳點肆零公克，純度百分之柒拾柒點參伍，純質淨重伍
點肆陸公克）均沒收銷燬之。
甲○○被訴施用第二級毒品部分免訴。
    事  實
一、甲○○前於民國八十五年九月間因違反麻醉藥品管理條例案件，經臺灣桃園地方
    法院以八十五年度易字第三六七六號判決有期徒刑四月確定，於八十五年十二月
    十三日執行完畢，猶未悔改，復於八十八年八月十一日因施用毒品案件，經依本
    院八十八年度毒聲字第一六二二號裁定送臺灣新竹看守所附設勒戒處所觀察、勒
    戒後，認有繼續施用毒品之傾向，另經本院以八十八年度毒聲字第一八三八號裁
    定令入戒治處所施以強制戒治一年，並於八十九年九月十一日交付保護管束期滿
    ，而經臺灣新竹地方法院檢察署檢察官於八十九年十月三十一日以八十九年度戒
    毒偵字第一○九號為不起訴處分確定後，仍不知警惕，又於五年內，竟仍基於施
    用第一級毒品洛因之概括犯意，自交付保護管束期滿後九十年五月間某日起，至
    九十一年二月三日一時許回溯二十六小時內某時止（扣除九十年十月十九日遭查
    獲，至同年月二十日交保之期間），連續在其住於新竹縣關西鎮○○街十五巷七
    號之住處及新竹市○○路○段附近不詳門牌地點，以將海洛因摻入香煙吸食之方
    式施用第一級毒品海洛因多次。分別為警於於九十年十月十九日二十時十分許、
    九十一年二月三日一時許，在桃園縣龍潭鄉○○路麥當勞速食店前、新竹市○○
    路○段一二二巷巷口查獲，並於九十年十月十九日扣得海洛因七包（淨重十一點
    五三公克，包裝重二點四○公克，純度百分之七十七點三五，純質淨重五點四六
    公克）、九十一年二月三日經警採尿送驗結果，有嗎啡陽性反應。
二、案經桃園縣警察局八德分局報請臺灣桃園地方法院檢察署呈請臺灣高等法院檢察
    署檢察長令轉臺灣新竹地方法院檢察署檢察官偵查起訴及新竹市警察局第一分局
    報請臺灣新竹地方法院檢察署檢察官移送併案審理。
      理  由
壹、有罪部分：
一、右揭時地連續多次吸用第一級毒品海洛因之事實，迭經被告甲○○於審理中坦承
    不諱（本院卷第三一頁、第四五頁、第四六頁），且查：
(一)、並有第一級毒品海洛因七包（淨重十一點五三公克，包裝重二點四○公克，純度
    百分之七十七點三五，純質淨重五點四六公克）扣案可資佐證，而被告經查獲之
    物品，經送法務部調查局鑑定結果確認係海洛因，有法務部調查局000000
    000號鑑定通知書（四一九六號偵卷卷第三七頁）在卷可稽，足證被告自白查
    獲物為第一級毒品海洛因確與事實相符。
(二)、被告於九十一年二月三日為警查獲時所採尿液，經送請新竹市衛生局檢驗結果呈
    嗎啡陽性反應，此亦有新竹市衛生局九十一年二月六日竹市衛六字第一九一四號
    不法藥物尿液初步篩檢報告書附卷可稽（一八六號偵卷五頁），足認被告自白非
    法吸用第一級毒品海洛因亦與事實相符。
(三)、被告九十年十月二十日該次經警逮捕所採尿液，送法務部調查局驗結果呈嗎啡陰
    性反應，有法務部調查局九十一年四月二十九日調科壹字第○九一○○二一九二
    ○○號檢驗通知書附卷，惟按海洛因經注射入人體後，約百分之八十於二十四小
    時自尿中排出，一般而言，尿液中能否驗出嗎啡陽性反應與其投與量、投與途徑
    、個人體質及檢驗方法之靈敏度有關，國外曾有文獻報導注射六毫克之海洛因鹽
    酸鹽，其代謝嗎啡之平均可檢出時限約為二十六小時，有行政院衛生署藥物食品
    檢驗局八十一年九月八日（八一）藥檢壹字第八一一四八八五號函足憑，而被告
    自承係在被查獲的前二天即九十年十月十八日吸用，而依前揭文獻可知代謝嗎啡
    之平均可檢出時限約為二十六小時，是法務部調查局之嗎啡陰性檢驗報告並不足
    以為被告有利之認定。
(四)、再被告前因施用毒品案件，已強制戒治期滿，並由臺灣新竹地方法院察署檢察官
    於八十九年十月三十一日以八十九年度戒毒偵字第一○九號不起訴處分確定，有
    該不起訴處分書在卷足憑（八五號偵卷第九頁）。
(五)、綜上，本件被告於不起訴處分確定後五年內再犯毒品危害防制條例第十條第一項
    之施用第一級毒品海洛因之罪證明確，應依法論科。
二、核被告甲○○所為，係犯毒品危害防制條例第十條第一項之施用第一級毒品罪。
    其持有第一級毒品之低度行為應為施用第一級毒品之高度行為所吸收，不另論罪
    。其施用第一級毒品之各行為，先後多次時間密接，方法相同，顯係基於概括犯
    意反覆為之，觸犯構成要件相同之罪，為連續犯應以一罪論，並依法加重其刑。
    公訴意旨雖未就被告事實欄自交付保護管束期滿後之九十年五月間某日起，至九
    十年十月十八日某時止施用第一級毒品海洛因之犯行起訴，惟此部分與起訴部分
    施用第一級毒品海洛因有連續犯裁判上一罪之法律關係，應為起訴效力所及，本
    院自得加以審理，附此敘明。被告曾於八十五年九月間因違反麻醉藥品管理條例
    案件，經臺灣桃園地方法院以八十五年度易字第三六七六號判決判處有期徒刑四
    月確定，於八十五年十二月十三日執行完畢，有臺灣高等法院被告全國前案紀錄
    表在卷可稽（本院卷第五頁），被告前受有期徒刑執行完畢，於五年以內再犯本
    件有期徒刑以上之罪，為累犯，應依刑法第四十七條規定，遞加重其刑。爰審酌
    被告素行不佳、歷經觀察、勒戒、強制戒治後猶不知悔改、及其犯罪動機、目的
    、手段、犯罪時所受之剌激及其品性、生活狀況、智識程度、所犯僅限於自殘、
    尚未對社會造成重大之危害及其犯罪後坦白承認等一切情狀，量處有期徒刑拾月
    。至查獲扣案之毒品海洛因七包（淨重十一點五三公克，包裝重二點○四公克，
    純度百分之七十七點三五，純質淨重五點四六公克）係第一級毒品，依毒品危害
    防制條例第十八條第一項前段規定，不問屬於犯人與否，應沒收並銷燬之。
貳、免訴部分：
一、公訴意旨略以：被告自九十年十月二十日回溯四日內，在不詳地點，施用第二級
    毒品安非他命，嗣於九十年十月十九日晚間八時十分許，為警在桃園縣龍潭鄉○
    ○路麥當勞速食店前查獲，並扣得安非他命一包（毛重十七點四公克），因認被
    告涉有違反毒品危害防制條例第十條第二項之罪嫌。
二、按案件曾經判決確定者，應諭知免訴之判決，刑事訴訟法第三百零二條第一款定
    有明文，此訴訟上所謂一事不再理之原則，關於實質上一罪或裁判上一罪，均有
    其適用（最高法院六十年台非字第七七號判例意旨參照）。查被告前自九十年五
    月七日六時三十分許回溯四日內某時起至九十年十月二十日七時二十分許回溯四
    日內某時止，連續多次施用安非他命之犯行，業經本院於九十一年四月三日以九
    十年度簡上字第九九號判處被告有期徒刑八月，並於九十一年四月二十二日確定
    在案，有該判決書及臺灣高等法院被告全國前案紀錄表在卷可稽（本院卷第二三
    頁、第五五頁）。本件被告被訴自九十年十月二十日回溯四日內止，施用第二級
    毒品安非他命，其犯罪時間與上開確定判決之犯罪時間密接，且犯罪構成要件相
    同，顯係基於概括犯意所為，是本案被告被訴之犯罪事實與前開確定判決所認定
    之犯罪事實應有連續犯之裁判上一罪關係，而為該確定判決既判力效力所及，茲
    檢察官就本案重為起訴，揆諸首揭規定，自應為免訴之判決。
三、公訴意旨另以：被告於九十一年二月三日一時許回溯九十六小時內之某時，在不
    詳地點施用第二級毒品安非他命，為警於新竹市○○路○段一二二巷口查獲，亦
    涉有非法施用第二級毒品罪嫌為由移送併辦（九十一年度毒偵字第一八六號），
    惟此移送併辦部分與本案被告被訴施用安非他命部分無連續犯之裁判上一罪關係
    ，詳如前述，本院不得併予審理，自應退由檢察官另行依法偵處，併此敘明。
據上論斷，應依刑事訴訟法第二百九十九條第一項前段、第三百零二條第一款，毒品
危害防制條例第十條第一項、第十八條第一項前段，刑法第十一條前段、第五十六條
、第四十七條，判決如主文。
本案經檢察官劉邦繡到庭執行職務。
中      華      民      國    九十一    年      九      月     二十     日
                                臺灣新竹地方法院刑事第二庭
                                    審判長法  官   王銘勇
                                          法  官   王紋瑩
                                          法  官   楊數盈
右正本證明與原本無異。
如不服本判決，應於判決送達後十日內向本院提出上訴狀( 應附繕本 )。
                                          書記官   沈藝珠
中      華      民      國    九十一    年      九      月     二十     日
附錄本案論罪科刑法條：
毒品危害防制條例第十條第一項
施用第一級毒品者，處六月以上五年以下有期徒刑。
